臺灣高雄地方法院刑事判決　　　　　　　　　　　　　九十年度易字第一九三四號
　　公　訴　人　臺灣高雄地方法院檢察署檢察官
　　被　　　告　戊○○
右列被告因竊盜等案件，經檢察官提起公訴（九十年度偵字第二一二三號），本院判
決如左：
    主  文
戊○○竊盜，處拘役拾日，如易科罰金，以佰元折算壹日。緩刑貳年。
被訴毀損部分公訴不受理。
    事  實
一、戊○○於民國八十八年二月五日向丙○○承租其所有坐落高雄縣路竹鄉○○路四
    九五號房屋，約定每月租金新台幣（下同）四萬二千元，租期為二年。戊○○於
    承租上開房屋後，復於同年三月間某日，因該房屋之大門經常故障，裝潢工人出
    入不便，遂向丙○○借用與上開房屋相連倉庫之鐵捲門遙控器，旋即意圖為自己
    不法之所有，利用該遙控器之便，進入上開與租賃房屋相連之倉庫，竊取丙○○
    與其妻丁○○○置於該倉庫內之桌子二張、椅子九張及茶具、茶杯等物品，得手
    後即將上開物品運往其所經營位於高雄縣橋頭鄉○○○路五之二號三樓之橋頭撞
    球場內。嗣於八十九年十二月六日戊○○與丙○○協議終止租約後，丁○○○於
    九十年一月十四日十五時許前往前開租賃房屋察看時，始查知上情，並在高雄縣
    橋頭鄉○○○路五之二號三樓之橋頭撞球場扣得上開物品。
二、案經告訴人丙○○、丁○○○訴由高雄縣警察局岡山分局報告臺灣高雄地方法院
    檢察署檢察官偵查起訴。
    理  由
壹、有罪部分：
一、訊據被告戊○○於審理時固不否認確有將告訴人所有之桌椅等物品搬至其所經營
    之橋頭撞球場之事實，惟矢口否認有何竊盜犯行，辯稱係經告訴人丁○○○同意
    使用云云。經查，右揭犯罪事實，業據被告於警訊及偵查中分別供述其搬走上開
    物品並未得告訴人之同意（見警卷九十年一月十四日調查筆錄及偵查卷九十年一
    月三十一日訊問筆錄）等語不諱，核與告訴人於警訊、偵查中及本院審理時所指
    訴之情節相符，且經證人陳振豐當庭證述明確。被告於本院審理時雖翻異前詞，
    改稱係經告訴人同意云云，並提出證人甲○○、嚴國成、乙○○之證言，以證明
    告訴人確有應允被告自行取用倉庫內之物品一節，惟證人甲○○、嚴國成、乙○○均於係於八十八年間被告所僱用在上開地點工作之人，其所為證言已有偏頗之
    虞，已非無疑，尚難遽憑為有利被告之認定。又設若被告確經告訴人允諾使用上
    開物品，豈有未於警訊及檢察官訊問時即時抗辯，並積極舉證以早日洗脫自己罪
    嫌，而故意自白犯行並隱匿證人之理。是被告所辯其係經告訴人同意云云，顯係
    事後卸責之詞，不足採信。本件事證明確，被告竊盜犯行已堪認定。
二、核被告戊○○所為，係犯刑法第三百二十條第一項之竊盜罪。爰審酌被告未經同
    意逕行取用告訴人之物，有損告訴人之財產權，惟所竊財物價值不高，且其犯後
    已與告訴人達成民事和解，態度尚稱良好等一切情狀，酌情量處如主文所示刑。
    再按被告行為後，刑法第四十一條業於九十年一月四日修正為「犯最重本刑為五
    年以下有期徒刑以下之刑之罪，而受六個月以下有期徒刑或拘役之宣告，因身體
    、教育、職業、家庭之關係或其他正當事由，執行顯有困難者，得以一元以上三
    元以下折算一日，易科罰金。但確因不執行所宣告之刑，難收矯正之效，或難以
    維持法秩序者，不在此限」，並於同年月十日經總統公布施行，新舊法比較之結
    果，以新法有利於被告，爰併諭知易科罰金之折算標準。末查，被告雖於七十七
    年間因賭博案件，經判處有期徒刑八月（於本案不構成累犯），於七十八年十一
    月二日執行完畢，其於五年內未再受有期徒刑以上刑之宣告，有臺灣高等法院被
    告全國前案紀錄表在卷足憑，其因一時失慮，致觸本件犯行，經此刑之宣告後，
    應知警惕而無再犯之虞，本院因認暫不執行其刑為當，予以宣告緩刑二年，用啟
    自新。
貳、公訴不受理部分：
一、公訴意旨另以：被告戊○○於九十年一月十三日二十二時許，另基於毀損之故意
    ，夥同不知情之張銘村至前開房屋，破壞屋內電線，足以生損害於告訴人丙○○
    ，因認被告另涉有刑法第三百五十四條之毀損罪嫌。
二、按告訴乃論之罪，告訴人於第一審辯論終結前，得撤回其告訴；又告訴經撤回者
    ，法院應諭知不受理之判決，刑事訴訟法第二百三十八條第一項，及第三百零三
    條第三款定有明文。
三、本件被告因毀損案件，經檢察官提起公訴，認被告係犯刑法第三百五十四條之毀
    損罪嫌。依同法第三百五十七條規定須告訴乃論，茲據告訴人丙○○於本院審理
    中，聲請撤回其告訴，有審判筆錄及和解書影本在卷可稽，揆諸前開說明，自應
    為不受理判決之諭知。
據上論斷，應依刑事訴訟法第二百九十九條第一項前段、第三百零三條第三款，刑法
第二條第一項前段、第三百二十條第一項、第四十一條第一項、第七十四條第二款，
罰金罰鍰提高標準條例第一條前段、第二條，判決如主文。
中      華      民      國      九十一      年    七    月    二十九    日
                                        臺灣高雄地方法院刑事第一庭
                                            審判長法  官  林  水  城
                                                  法  官  郭  貞  秀
                                                  法  官  謝  雨  真
右正本證明與原本無異。
如不服本判決，應於判決送達後十日內，向本院提出上訴狀。
                                                  書記官  陳  威  志
中    華    民    國      九十一      年      七      月      三十      日
附錄本案論罪科刑法條：
刑法第三百二十條
意圖為自己或第三人不法之所有，而竊取他人之動產者，為竊盜罪，處五年以下有期
徒刑、拘役或五百元以下罰金。
意圖為自己或第三人不法之利益，而竊佔他人之不動產者，依前項之規定處斷。
前二項之未遂犯罰之。
